ACORDAO-COMPLETO-2354791

ACÓRDÃO DE RELAÇÃO

ACÓRDÃO DE RELAÇÃO 3372/2019 ATA 16/2019 - SEGUNDA CÂMARA

Acórdão 3372/2019-TCU-Segunda Câmara
	Tratam os autos de recurso de reconsideração interposto por Beatrice Santos Borges e pelo Instituto Educar contra os termos do Acórdão Acórdão 1481/2018-TCU-Segunda Câmara, que julgou irregulares as contas dos recorrentes, condenou-os em débito e aplicou-lhes multa.
	considerando que, de acordo com o exame de admissibilidade efetuado pela Secretaria de Recursos, os recorrentes ingressaram  com o pedido em análise fora do prazo previsto no art. 33, in fine, da Lei 8.443/92, e não apresentaram fato novo capaz de suplantar a intempestividade verificada, para que possa ser admitido nos termos do art. 285, § 2º, do Regimento Interno;
	considerando os pareceres uniformes da Serur e do Ministério Público junto ao TCU, pelo não conhecimento do recurso pelas razões acima expostas;
	ACORDAM os ministros do Tribunal de Contas da União, reunidos em sessão do 2ª Câmara, com fundamento nos arts. 32, parágrafo único; e 33 da Lei 8.443/92; c/c os arts. 143, inciso IV, alínea "b" e § 3º; e 285, § 2º, do Regimento Interno, em não conhecer do recurso de reconsideração interposto por Beatrice Santos Borges e pelo Instituto Educar, por ser intempestivo e por não apresentar fatos novos, dando ciência desta deliberação aos interessados.
1. Processo TC-Processo 020.347/2013-8 (RECURSO DE RECONSIDERAÇÃO EM TOMADA DE CONTAS ESPECIAL) 
	1.1. Apensos: Processo 036.602/2018-3 (COBRANÇA EXECUTIVA) ; Processo 036.601/2018-7 (COBRANÇA EXECUTIVA) ; Processo 036.600/2018-0 (COBRANÇA EXECUTIVA) ; Processo 036.599/2018-2 (COBRANÇA EXECUTIVA) ; Processo 036.603/2018-0 (COBRANÇA EXECUTIVA) 
	1.2. Responsáveis: Beatrice Santos Borges (XXX.693.513-XX) ; Hilton Soares Cordeiro (XXX.105.753-XX) ; Instituto Educar (06.028.626/0001-92) ; Jose de Ribamar Costa Correa (XXX.454.703-XX) ; Lúcio de Gusmão Lobo Júnior (XXX.437.081-XX) ; Ricardo Nelson Gondim de Faria (XXX.068.383-XX) ; Ricardo de Alencar Fecury Zenni (XXX.355.341-XX) 
	1.3. Recorrentes: Beatrice Santos Borges (XXX.693.513-XX) ; Instituto Educar (06.028.626/0001-92) 
	1.4. Órgão/Entidade: Governo do Estado do Maranhão
	1.5. Relator: Ministro Aroldo Cedraz
	1.6. Representante do Ministério Público: Procuradora-Geral Cristina Machado da Costa e Silva
	1.7. Relatora da deliberacao recorrida: Ministra Ana Arraes
	1.8. Unidades Técnicas: Secretaria de Recursos (SERUR) ; Secretaria de Controle Externo de Tomada de Contas Especial (SecexTCE) .
	1.9. Representação legal: Alex Ferreira Borralho (9692/OAB-MA) e outros, representando Beatrice Santos Borges; Henrique de Araújo Pereira (484/OAB-MA) e outros, representando Ricardo de Alencar Fecury Zenni. 
	1.10. Determinações/Recomendações/Orientações: não há.

Segunda Câmara

Governo do Estado do Maranhão

Beatrice Santos Borges (XXX.693.513-XX); Hilton Soares Cordeiro (XXX.105.753-XX); Instituto Educar (06.028.626/0001-92); Jose de Ribamar Costa Correa (XXX.454.703-XX); Lúcio de Gusmão Lobo Júnior (XXX.437.081-XX); Ricardo Nelson Gondim de Faria (XXX.068.383-XX); Ricardo de Alencar Fecury Zenni (XXX.355.341-XX)

HILTON SOARES CORDEIRO

RICARDO DE ALENCAR FECURY ZENNI

AROLDO CEDRAZ

Ministra Ana Arraes

Alex Ferreira Borralho (9692/OAB-MA) e outros, representando Beatrice Santos Borges; Henrique de Araújo Pereira (484/OAB-MA) e outros, representando Ricardo de Alencar Fecury Zenni.

Procuradora-Geral Cristina Machado da Costa e Silva

TOMADA DE CONTAS ESPECIAL (TCE)

Secretaria de Recursos (SERUR); Secretaria de Controle Externo de Tomada de Contas Especial (SecexTCE).